【裁判字號】    90,易,930
【裁判日期】    900827
【裁判案由】    竊盜等
【裁判全文】
臺灣桃園地方法院刑事判決                            九十年度易字第九三號
    公訴人  臺灣桃園地方法院檢察署檢察官
    被  告  甲○○
右列被告因竊盜等案件，經檢察官提起公訴（九十年度偵字第一六五三號），本院判
決如左：
        主  文
甲○○連續竊盜，處有期徒刑捌月；又對於公務員依法執行職務時，施強暴，處有期
徒刑肆月；又變造汽車駕駛執照，足以生損害於他人，處有期徒刑貳月；未扣案經變
造之乙○○汽車駕駛執照上「甲○○」之相片壹張沒收。應執行有期徒刑拾壹月。未
扣案經變造之乙○○汽車駕駛執照上「甲○○」之相片壹張沒收。
        事  實
一、甲○○基於意圖為自己不法所有之概括犯意，於民國八十九年十二月六日七時許
    ，在桃園縣新屋鄉○○路七一九號前，持Ｌ刑角尺一支開啟乙○○所有車號Ｇ三
    ─四二三九號自用小客車（內有乙○○行車執照及駕駛執照各一枚）門鎖後，以
    車內鑰匙啟動電門予以駛離而竊取得手；繼於九十年元月十一日二十一時許，在
    桃園縣平鎮市○○街五十九號前，見丁○○所有車號ＬＯ─二○○六號自用小客
    車（內有丙○○所有錄影帶四枚及投影機一部）停放於路邊未熄火，趁車主忙於
    搬運物品之際，即予駛離而竊取得手。嗣為逃避警方臨檢，乃於九十年一月中旬
    某日，在其桃園縣觀音鄉藍埔村一鄰一之三十六號之住處將乙○○之駕駛執照換
    貼自己之相片而予變造，擬俟機行使。迨於九十年一月十三日十五時三十分許，
    在其上開住處前，欲駕駛前所竊得之車號ＬＯ─二○○六號自用小客車時，為身
    著警員制服之員警林昌明、吳清輝二人發覺而上前逮捕時，甲○○明知二人係依
    法執行職務之員警，為脫免逮捕，與警員發生拉扯，並於其左手已為警反手至背
    後以手銬銬住並壓制於地上之際，以右手肘毆擊該二名警員，致警員吳清輝因此
    受有左、右手背擦挫傷之傷害（傷害部分未據告訴），而對於依法執行逮捕準現
    行犯職務之公務員當場施以強暴，嗣於其住處起出錄影帶四枚、換貼甲○○相片
    之乙○○汽車駕駛執照一張及車號Ｇ三─四二三九號自用小客車之車牌二面。
二、案經桃園縣警察局楊梅分局報請台灣桃園地方法院檢察署檢察官偵查起訴。
        理  由
一、訊據被告甲○○坦承於右揭時、地以上述方式竊取上開二部自小客車並將乙○○
    之駕駛執照換貼自己相片而予變造擬伺機行使等節不諱，核與被害人乙○○、丁
    ○○、丙○○於警訊中所為之指述相符，並有車輛竊盜、車牌失竊資料個別查詢
    報表─查詢車牌認可資料、車輛竊盜詳細資料畫面各一紙、贓物領據三紙、貼有
    被告相片之乙○○駕駛執照影本一枚等件附卷可資佐憑，足徵被告上述自白與事
    實相符，堪予採信，其竊盜及變造駕駛執照部分之犯行洵堪認定。另訊之被告則
    矢口否認有何妨害公務之犯行，辯稱：吳清輝叫我別跑，我不知他們是警察，我
    被他們抓到壓在地上，我反抗，他們的槍掉在地上，我在地上摸到警槍，沒有動
    手打警察，只有推及掙脫，在警訊中沒有說因為雙方拉扯，怕被逮捕才搶槍等語
    。經查：被告如何於該二名警員依法執行逮捕準現行犯職務時，為脫免逮捕而施
    強暴行為，並致警員吳清輝因此受有左、右手背擦挫傷之傷害一節，業據證人即
    警員林昌明、吳清輝於偵訊及本院審理中指證歷歷，並有錦榮診所診斷證明書一
    紙、相片四張附卷可參，另參以被告於九十年四月九日偵查中即供認：我當時有
    掙扎，手肘有碰到二位警員、於本院九十年五月三十日審理時供明：是警察先打
    我，我流血，我才打他們、同年六月二十七日審理時供稱：另一位警察要拉我右
    手起來銬，我兩手都在掙扎，可能這時手肘撞到警察、同年八月十三日審理時供
    承：（訊問：掙扎中手肘有無碰到警察）我猜想是有，我手有揮，可能有碰到，
    我右肩被壓到地下，所以用右手肘往上打等語，足認被告遭警壓制於地上時，為
    脫免逮捕，乃以右手肘毆擊警員，而施強暴於依法執行逮捕準現行犯職務之公務
    員；再該二名警員當時身著警察制服，亦據渠等陳明在卷，被告於九十年四月二
    日偵查中亦供承伊剛開車門就聽到別跑，伊就開始跑，跑沒幾步就被制服，在被
    制服時才知道他們是警察，當時他們二人有穿制服等語，是該二名警員既身著制
    服，被告豈會不知彼等之身分，且至遲於遭警制服時，既發現係警員，為脫免逮
    捕，竟仍以右手肘揮擊該依法執行職務之警員，顯具有妨害公務之故意甚明。另
    證人林昌明、吳清輝雖指稱被告可能係趁彼等不注意時，自槍套中將警槍拔出，
    並藉此要求放伊走等語，訊之被告則堅稱係伊掙扎時，槍掉在地上，伊才拿起來
    等語，並否認其在警訊時曾供稱係趁警員不注意時奪取其中一名警員之手槍等語
    ，本院審酌證人吳清輝於九十年四月二日偵訊時證稱：因為怕有臨時狀況，在埋
    伏時有先打開槍套的皮扣，槍套的皮扣在打開的狀況下，槍枝有可能掉出來，當
    時槍枝是被告自槍套中拔出或是在地上撿到，伊不能確定等語，復衡以當時追捕
    情況之激烈及雙方所處體位，警槍非無可能於爭鬥之過程中自未扣皮扣之槍套中
    掉落，且除被告之警訊自白外，復無其他足資證明被告於警訊所自白之犯罪事實
    確具有相當程度真實性之補強證據，此部分犯行尚屬不能證明。從而本件事證明
    確，被告上揭犯行均堪認定，應依法論科。
二、核被告所為，係犯刑法第三百二十條第一項之竊盜罪、同法第二百十二條之變造
    特種文書罪、同法第一百三十五條第一項之妨害公務罪。被告先後二次竊盜犯行
    ，時間緊接、手法類似、犯構成要件相同之罪，顯係基於概括犯意反覆為之，為
    連續犯，應依法加重其刑。又其所犯上開三罪，罪名有異，行為互殊，犯意各別
    ，應予分論併罰。爰審酌被告前於八十八年間因犯竊盜、妨害公務等罪，甫經本
    院判處罪刑在案，有台灣高等法院被告全國前案紀錄表一紙在卷可考，竟不知悔
    悟，再度觸犯相同之罪，顯見其素行不端，又其年輕力壯，不思循正當途徑獲取
    財物，竟任意竊取他人之車供己代步，所生危害非微，惟犯後尚能坦認部分犯行
    、態度尚佳等一切情狀，分別量處如主文所示之刑，並定其應執行刑，以資儆懲
    。又經變造之乙○○汽車駕駛執照上「甲○○」之相片一張，係被告所有供犯罪
    所用之物，業據其供明在卷，應依刑法第三十八條第一項第二款規定宣告沒收。
    希被告經此科刑教訓，能深切醒悟，回歸正途，莫任令人生中之精華歲月盡在牢
    獄中蹉跎而致貽誤終身。
據上論斷，應依刑事訴訟法第二百九十九條第一項前段、刑法第五十六條、第三百二
十條第一項、第二百十二條、第一百三十五條第一項、第三十八條第一項第二款、第
五十一條第五款、罰金罰鍰提高標準條例第一條前段，判決如主文。
本案經檢察官陳美華到庭執行職務。
中      華      民      國      九十      年     八     月    二十七    日
                                臺灣桃園地方法院刑事第五庭
                                    審判長法  官  范清銘
                                          法  官  陳彥宏
                                          法  官  鍾淑慧
右正本證明與原本無異。
如不服本判決，應於判決送達後十日內向本院提出上訴狀( 應附繕本 )，上訴於
臺灣高等法院。
                                          書記官  吳一凡
中      華      民      國      九十      年     九     月      七      日
附論罪科刑依據之法條：
中華民國刑法第一百三十五條
 (妨害公務執行及職務強制罪)
對於公務員依法執行職務時，施強暴脅迫者，處三年以下有期徒刑、拘役
或三百元以下罰金。
意圖使公務員執行一定之職務或妨害其依法執行一定之職務或使公務員辭
職，而施強暴脅迫者，亦同。
犯前二項之罪，因而致公務員於死者，處無期徒刑或七年以上有期徒刑。
致重傷者，處三年以上、十年以下有期徒刑。
中華民國刑法第二百一十二條
 (偽造變造特種文書罪)
偽造、變造護照、旅券、免許證、特許證及關於品行、能力服務或其他相
類之證書、介紹書，足以生損害於公眾或他人者，處一年以下有期徒刑、
拘役或三百元以下罰金。
中華民國刑法第三百二十條
 (普通竊盜罪、竊佔罪)
意圖為自己或第三人不法之所有，而竊取他人之動產者，為竊盜罪，處五
年以下有期徒刑、拘役或五百元以下罰金。
意圖為自己或第三人不法之利益，而竊佔他人之不動產者，依前項之規定
處斷。
前二項之未遂犯罰之。


司法院資訊處製作；財團法人民間司法改革基金會備份。
